臺灣高雄地方法院小額民事判決
111年度雄小字第2091號
原      告  賴青鈺  
被      告  林典佑  
上列當事人間損害賠償(交通)事件，原告提起刑事附帶民事訴訟
（111年度審交附民字第117 號），經刑事庭移送前來，本院於
民國111年11月3日言詞辯論終結，判決如下：
    主  文
一、被告應給付原告新臺幣壹萬伍仟貳佰貳拾伍元及自民國一百
    一十一年三月二十七日起至清償日止，按週年利率百分之五
    計算之利息。
二、原告其餘之訴駁回。　　
三、訴訟費用新臺幣壹仟元由被告負擔。
四、本判決原告勝訴部分得假執行。但被告如以新臺幣壹萬伍仟
    貳佰貳拾伍元供擔保後，得免為假執行。
五、原告其餘假執行之聲請駁回。　　
    事實及理由
一、被告經合法通知，未於最後言詞辯論期日到場，核無民事訴
    訟法第386條各款所列情，爰依原告聲請，由其一造辯論而
    為判決。
二、原告主張：被告未考領有駕駛執照，而於民國110 年1 月3
    日15時23分許，駕駛車牌號碼000-0000號自用小客車，沿高
    雄市鳳山區青年路一段快車道由北向南方向行駛，行經該路
    與議會北路路口處時，欲右轉議會北路時，後方原告騎乘車
    牌號碼000-0000號普通重型機車(下稱系爭機車)沿同向慢車
    道行駛至上開地點，被告為轉彎車未禮讓原告先行而逕行右
    轉，兩車因而發生碰撞，原告當場人車倒地，並受有左手4*
    2公分挫擦傷、右腹10*7公分挫擦傷、左膝8*6公分挫擦傷等
    傷害。原告侵權行為規定，請求被告賠償下列損害：①車損
    修理費新臺幣(下同)15,000元。②醫療費用5,000元。③薪資
    損害2,560元。④精神慰撫金7,440元。聲明：被告應給付原
    告30,000元及自起訴狀繕本送達翌日起至清償日止，按週年
    利率5%計算之利息。願供擔保請准宣告假執行。
三、被告經合法通知未於最後言詞到場(被告曾到場二次，第一
    次因原告未到拒絕辯論，卷第47頁、第二次原告以U會議辯
    論，但其手機設備問題而無法開庭，卷第55頁)，被告未提
    出答辯書狀或理由。
四、本院的判斷：
  ㈠原告主張被告於上開時地駕駛自用小客車因右轉彎時未注意
    禮讓直行之原告先行，因而與原告騎乘之系爭機車發生碰撞
    ，原告人車倒地受有上開傷害之事實，有本院職權調卷之11
    1年交簡字第1367號刑事卷內道路交通事故現場圖、道路交
    通事故調查報告表、談話紀錄表、現場照片及診斷證明書等
    為證，且被告於刑事偵查審理中亦未為爭執，而被告因而犯
    過失傷害經判處拘役20日得易科罰金刑確定，亦有111年交
    簡字第1367號刑事判決可證；是原告侵權行為法律關係，請
    求被告賠償損害，即有理由。
  ㈡原告請求賠償之項目及金額以多少為合理，說明如下：
  1.醫療費用5,000元部分：原告事故當日提出之診斷證明記載
    受傷之傷勢為左手挫擦傷、右腹及左膝挫擦傷，有診斷證明
    書可參(本院卷第69頁) ，惟原告並未提出任何醫療費用支
    出證明，也自陳沒有收據，只有診斷證明書(本院卷第63頁
    背面)，原告此部分未能提出確實受有損害支出費用之證明
    ，請求即無理由應予駁回。
  2.車損修理費用15,000元部分：原告經提出估價單三紙為證(
    本院卷第101-105頁)，依其提出之車損照片及刑事警卷內現
    場照片所示(警卷第29-33頁)，應認原告此部分請求尚屬合
    理；惟原告請求之車損均為零件項目，自應計算折舊，而依
    行政院所頒之固定資產耐用年數表及固定資產折舊率表，機
    車耐用年數為3年，依平均法計算其折舊結果，每年折舊率
    為3分之1，並參酌營利事業所得稅查核準則第95條第6項規
    定計算。系爭機車於108年12月出廠，有行車執照可參（本
    院卷第67頁），距系爭事故發生時即110年1月已使用1年2月
    ，則零件扣除折舊後之修復費用估定為10,625元【計算方式
    ：1.殘價＝取得成本÷( 耐用年數＋1)即15,000÷(3+1)≒3,750
    （小數點以下四捨五入）；2.折舊額 ＝(取得成本－殘價)×1/
    （耐用年數）×（使用年數）即(15,000－3,750) ×1/3×（1+2
    /12）≒4,375（小數點以下四捨五入，下同）；3.扣除折舊
    後價值＝（新品取得成本－折舊額）即15,000－4,375＝10,625
    】，原告此部分請求在此金額範圍內為有理由，超過部分之
    請求則無理由應予駁回。
　3.薪資損害2,560元部分：依原告提出之診斷證明書記載原告
    宜休2天，原告主張受有不能工作之損害2天即屬合理，依原
    告110年薪資所得為247,728元(稅務電子閘門財產所得明細
    ，後附證物袋)計算，低於法定基本工資，認應以法定基本
    工資24,000元計算為合理，是原告此部分請求在1,600元範
    圍內為有理由(24,000÷30×2=1,600)，原告其餘金額之請求
    即無理由應予駁回。
　4.精神慰撫金7,440元部分：次按慰藉金之賠償須以人格權遭
    遇侵害，使精神上受有痛苦為必要，其核給之標準固與財產
    上損害之計算不同，然非不可斟酌雙方身分資力與加害程度
    ，及其他各種情形核定相當之數額（最高法院51年度台上字
    第223號判決意旨參照）。原告因本件車禍受有上開傷害，
    確實受有精神上痛苦可以認定，審酌原告自陳現為大學生，
    在超商打工，及兩造之財產所得狀況、本院依職權調閱之稅
    務電子閘門財產所得調件明細表（本院卷末證物袋內，為個
    人資料不予揭露）。依兩造學經歷、經濟狀況、本件事故原
    告受傷程度及其他一切情狀，認原告請求精神慰撫金之數額
    以3,000元為適當，原告其餘金額之請求則無理由應予駁回
    。
  5.原告得請求被告賠償之金額為15,225元( 計算式：10,625+1
    ,600+3,000=15,225)。
五、綜上所述，原告依侵權行為法律關係，請求被告給付15,225
    元及自起訴狀繕本送達被告翌日之111 年3月27日（附民卷
    第11頁）起至清償日止，按週年利率5 ％計算之利息，為有
    理由，應予准許；原告逾此範圍請求，則無理由，應予駁回
    。
六、本件係適用小額程序所為被告敗訴之判決，依民事訴訟法第
    436 條之20規定，法院應依職權宣告假執行。並由本院依民
    事訴訟法第392 條第2 項之規定，依職權宣告被告為原告預
    供擔保，得免為假執行。原告敗訴部分假執行之聲請亦無理
    由而應予駁回。
七、本件兩造各為一部勝訴、一部敗訴，因原告確有提起本件訴
    訟必要，且起訴後應徵之裁判費至少為1,000 元（民事訴訟
    法第77條之13規定參照），是本院認應依民事訴訟法第79條
    規定，酌量情形由被告全部負擔。
中　　華　　民　　國　　111 　年　　11　　月　　22　　日
    　　　　　　　高雄簡易庭　法　官    林玉心
以上正本係照原本作成。
民事訴訟法第436 條之24第2 項：對於本判決之上訴，非以違背
法令為理由，不得為之。如對本判決上訴，須於判決送達後20日
內向本院提出上訴狀，並須表明原判決所違背之法令及其具體內
容與依訴訟資料可認為原判決有違背法令之具體事實之上訴理由
。（均須按他造當事人之人數附繕本）。
中　　華　　民　　國　　111 　年　　11　　月　　22　　日
      　　　　　　　　　　　　書記官    李月君